臺灣桃園地方法院刑事判決　　　　　　　　　　　　　九十一年度易字第四一一號
　　公　訴　人　臺灣桃園地方法院檢察署檢察官
　　被　　　告　甲○○
　　被　　　告　丁○○
　　被　　　告　丙○○
　　被　　　告　乙○○
　　被　　　告　壬○○
　　被　　　告　庚○○
　　被　　　告　己○○
　　被　　　告　戊○○
右列被告因賭博案件，經檢察官提起公訴（九十年度偵字第八0四三號），本院判決
如左：
    主  文
甲○○、丁○○、丙○○、乙○○、壬○○共同以賭博為常業，甲○○處有期徒刑陸
月，如易科罰金以參佰元折算壹日；壬○○累犯，處有期徒刑伍月，如易科罰金以參
佰元折算壹日；丁○○處有期徒刑肆月，如易科罰金以參佰元折算壹日；乙○○處有
期徒參月，如易科罰金以參佰元折算壹日；丙○○處有期徒刑參月，如易科罰金以參
佰元折算壹日。
扣案之機具「PK帶牌高手」拾玖台 (含IC板拾玖片)、柏青司洛貳拾參台 (含IC板貳
拾參片)、代幣參佰捌拾伍枚；贈代幣紀錄紙陸張、贈代幣錄影帶貳捲、客人聯絡名
片盒壹盒、現金新台幣陸萬壹仟貳佰貳拾肆元均沒收。
庚○○、己○○、戊○○均無罪。
    事  實
一、甲○○係位於桃園縣中壢市○○路二十四號一樓「三鶴電子遊藝場」之負責人，
    該店於民國 (下同)八十九年四月一日及同年月二十六日，分別依電子遊戲業管
    理條例規定辦理營利事業登記及營業級別 (限制級)登記，經核准經營「娛樂類
    」電子遊戲場業，原應謹守「娛樂」分際，詎竟自核准後，在上開公眾得出入之
    場所，意圖營利，並基於常業之犯意，擺設「ＰＫ帶牌高手」、「柏青司洛」等
    電動機具，並分別自八十九年六月、同年十月、十二月及九十年四月，先後以月
    薪新台幣 (下同)二萬二千元之代價，依序僱用與其有常業賭博犯意聯絡及行為
    分擔之壬○○ (甫於八十九年二月十日因賭博罪，經本院以八十八年度易字第二
    一0六號判處有期徒刑三月確定，並於八十九年三月十七日易科罰金執行完畢)擔
    任櫃檯、兌換代幣等工作；丁○○ (前於八十年五月二十日因賭博罪，經台灣台
    中地方法院八十年易字第八一一號判處有期徒刑三月確定，並於同年六月十八日
    易科罰金執行完畢，不構成累犯)擔任現場負責人兼開分、換錢工作；乙○○及
    丙○○擔任開分、兌換代幣、洗分等工作。賭博方式為由賭客向櫃檯購買不等金
    額之代幣，投入機台 (柏青司洛)或繳付賭資開分下注 (PK帶牌高手)後，憑運氣
    與各該電動機具對賭財物，機具則以偶然之機率顯示是否中獎，並視中獎後機具
    掉落之代幣及連線時贈送代幣 (柏青司洛)或其面板所示之分數 (PK帶牌高手)，
    如賭客欲兌換現金，即按賭客所得代幣或分數兌換相同比例之金錢，賭輸則賭資
    歸負責人甲○○所有，以此方式與不特定人賭博財物，並均以之為常業。其中賭
    客辛○○ (另經檢察官職權不起訴處分)先後兌換二、三次，兌得三千至五千元
    不等之金額。嗣於九十年五月九日十八時三十五分許，辛○○再度前往賭博之際
    ，為警查獲，並扣得甲○○擺設之前揭賭博機具「ＰＫ帶牌高手」十九檯（內含
    IC 板各一片）、「柏青司洛」二十三檯（內含IC板各一片）及其內代幣三百八
    十五枚，並於櫃檯起出賭資四萬五千一百元、被告甲○○所有供賭博用之贈代幣
    紀錄單六張、客人聯絡名片盒一盒等物、贈代幣錄影帶二捲等物，並分別自壬○○、丁○○、乙○○、丙○○身上取出其等犯罪所得之財物八百八十九元、一萬
    二千三百元、一千二百九十七元、一千六百三十八元 (合計六萬一千二百二十四
    元)。
二、案經桃園縣警察局中壢分局報請台灣桃園地方法院檢察署檢察官偵查起訴。
    理  由
甲、有罪部分：
一、訊據被告甲○○對伊係上開遊藝場負責人，擺設上開機台及僱用丁○○、壬○○
    、乙○○、丙○○四人擔任開分、櫃檯等工作之事實坦承不諱；被告丁○○、壬○○、乙○○、丙○○四人坦承受僱擔任開分、櫃檯等工作，惟否認有何賭博犯
    行，一致辯稱：未有賭博行為，不玩時不能兌換現金云云。惟查：
(一)被告甲○○於上址經營電玩業，並於上開時日曾申請營利事業登記及電子遊戲場
    營業登記乙節，有桃園縣政府營利事業登記證、電子遊戲場營業級別證各乙紙在
    卷可稽。本件查獲時，扣得上開電動機具及贈鋼片紀錄單、客人連絡名片盒、賭
    金，亦有桃園縣警察局電動玩具保管清單、扣押物品清單可憑。
(二)上開機具之賭博方式及不玩時可兌換現金等情，業據證人即賭客辛○○迭於警訊
    、偵查中及本院審理中證述甚明。雖其於警訊中證稱：我是於八十九年七、八月
    間進入該店，----帶牌高手係以一千元開一百分，以一比十的方式押注，----共
    輸掉一萬五千元許，洗分兌換過二、三次，約四、五千元，每次洗分都是向丁○○洗分換錢等語；於偵查中證稱：八十九年底至查獲共去過四、五次，五百元開
    五百分，一比一，贏換過二、三次，分別三千至五千元不等，都跟「惠」換；於
    本院審理中證稱：時間我忘了，大約去三、四次，玩法是以一千分開分，一次十
    塊錢押注，----我每次都有兌換現金，每次換錢換多少我忘記了等語 (參本院九
    十一年四月十六日審判筆錄)，其證述情節並不一致，非無瑕疵，但就可洗分兌
    換現金，每次都是與丁○○兌換乙節，則始終一致。而人之記憶往往雖時光之流
    逝而減退，尚不得僅以證人辛○○就前往賭博之時間、次數、兌換比例之供述偶
    有出入，即認其證言不可採。而證人辛○○係賭玩電動機具之人，其證述不玩時
    可兌換現金，本身即承受構成刑法賭博罪之風險，顯係不利於己之供述，其真實
    性原即甚高。參酌被告甲○○接手經營前，上址係由訴外人陳各富經營，且僱用
    壬○○等人，亦因擺設柏青司洛等機具，涉嫌賭博罪而經檢察官起訴，並經本院
    判刑確定，有八十八年偵字第一三三四二號起訴書及台灣高等法院被告全國前案
    紀錄表可參，益見證人辛○○之證述屬實。
(三)被告甲○○雖否認有授意丁○○兌換現金給賭客，然丁○○自承係自八十九年十
    月一日起受僱於甲○○，負責修理機台等工作，而依證人辛○○之指述，伊每次
    都是向丁○○兌換現金，丁○○既僅係受僱從事修理機台等工作之員工，領取微
    薄薪資，依常情，如非被告甲○○授意，丁○○當無自掏腰包兌換現金予賭客之
    理，被告甲○○所辯，並不可採。又電動機具賭博，須先由賭客以現金兌換代幣
    或開分，賭客不玩時，尚須查證剩餘分數後洗分，或計算剩餘代幣，據以計算可
    兌換之現金，是以櫃檯人員、開分員、計分員、兌換現金人員與負責人間衡成立
    共犯結構關係。本件被告丙○○自承擔任櫃檯工作，替客人換代幣；乙○○自承
    從事開分、掃地等工作；壬○○則供稱係幫客人送飲料、毛巾等雜務。被告甲○○就機台紀錄單之登載，供稱：作這些紀錄的人不一定，誰有空誰就去等語。證
    人辛○○於偵查中亦證稱：「秀」 (指壬○○)都是在櫃檯等語，堪信被告壬○○亦有在櫃檯工作，而參與賭博之構成要件行為。
二、按刑法之常業罪，只須有賴某種犯罪為業之意思，而有事業之表現，著手於行為
    之實行者為已足，不以藉該犯罪為唯一生存者為必要 (最高法院八十二年度第一
    次刑庭會議決議參照)。核被告甲○○係上開電玩店之負責人、壬○○、丁○○
    、丙○○、乙○○四人為受僱人，都是以賴此賭博電玩為業之意思，而實際從事
    經營之行為，均係犯刑法第二百六十七條之常業賭博罪。五人有犯意聯絡及行為
    分擔，均係共同正犯。又被告壬○○前曾犯賭博罪，經本院判處有期徒刑三月確
    定，並於八十九年三月十七日易科罰金執行完畢，有台灣高等法院全國前案紀錄
    表可稽，其於五年內再犯本件有期徒刑以上之罪，為累犯，應依法加重其刑。爰
    審酌被告甲○○係負責人，惟賭博機具數量不少，但僅客人要求時，始同意兌換
    現金；被告壬○○、丁○○、丙○○僅係受僱，賺取微薄薪資及賭博對社會風氣
    之不良影響、各人從事時間之長短及犯後態度等一切情況，分別量處如主文所示
    之刑，並均諭知易科罰金之折算標準。扣案之賭博機具「PK帶牌高手」十九台(
    含IC板十九片)、「柏青司洛」二十三台 (含IC板二十三片)及其內代幣三百八十
    五枚，係當場賭博之器具；在櫃檯查獲之現金四萬五千一百元係在賭檯之財物，
    不問屬於犯人與否，應依刑法第二百六十六條第二項規定沒收之。扣案之贈代幣
    紀錄單六紙、客人聯絡名片盒一盒、贈代幣錄影帶二捲係被告甲○○所有供犯罪
    所用之物，另自被告壬○○、丁○○、乙○○、丙○○身上取獲之現金八百八十
    九元、一萬二千三百元、一千二百九十七元、一千六百三十八元，因其等四人都
    是受僱於甲○○以所得薪資為唯一收入，則自其等身上取得之現金，顯係犯罪所
    得之物，均應依刑法第三十八條規定，宣告沒收之。
乙、無罪部分：
一、公訴意旨另以：被告庚○○、己○○、戊○○ (陳國烜未到案，另結)三人基於
    概括之犯意，庚○○自九十年三月上旬起前往上址賭博三次；己○○自九十年五
    月初起前往上址賭博四次；戊○○自八十九年十月起前往賭玩約十五次。嗣於九
    十年五月九日十八時三十五分許，正在賭玩時為警查獲，並扣得上開機具及財物
    ，因認三人均犯刑法第二百六十六條第一項之賭博罪名。
二、按犯罪事實應依證據認定之，無證據不得推定其犯罪事實，刑事訴訟法第一百五
    十四條定有明文。又所謂認定犯罪事實之證據，係指足以認定被告確有犯罪行為
    之積極證據而言 (最高法院二十九年上字第三一0五號判例參照)。訊據被告庚○○、己○○、戊○○固坦承有前往「三鶴電子遊藝場」把玩上開機具多次，然均
    堅詞否認有何賭博行為，被告庚○○辯稱：我都玩到完；被告己○○辯稱：玩到
    中途不玩了，也不可以兌換現金；被告戊○○辯稱：那是娛樂，沒有輸贏，我每
    次都玩完等語。查證人辛○○僅證述自己有洗分後兌換現金，並未指證其他客人
    有兌換現金之行為，且其於本院證稱：我有換錢是找丁○○，是在店內後面換錢
    ，我去了三、四次，帶我去的朋友帶我去換錢，---丁○○原本說不可以換錢，
    後來還是換現金給我等語。按賭博是犯罪行為，衡以隱密方式進行，且就經營業
    者而言，客人能將押注金額玩光，不兌回現金，所得利潤最高，證人辛○○上開
    證言，符合經驗法則，應可採信。足認本件被告甲○○等人經營賭博電玩之方式
    ，係不公開告知客人可以兌換現金，以免遭取締，如熟客介紹或客人一再要求，
    始同意兌換現金，並非每個客人均知道可以洗分兌換現金。被告庚○○、己○○
    、戊○○三人固然前往上址把玩電動機具多次，然上開機具本質上屬娛樂檯，被
    告三人自警訊、偵查中及審理中均否認知道可以兌換現金，其餘被告亦均否認有
    兌換現金予其三人，並無積極證據足認被告三人知情而以金錢輸贏為目的與被告
    甲○○等五人對賭，即與賭博係以偶然之事實決定財物之得失之情形有間，不能
    證明其等三人犯罪，此部分自應為無罪之諭知。
丙、據上論斷，應依刑事訴訟法第二百九十九條第一項前段、第三百零一條第一項、
    刑法第二十八條、第二百六十七條、第二百六十六條第二項、第四十七條、第四
    十一條第一項前段、第卅八條第一項第二、三款，罰金罰鍰提高標準條例第一條
    前段、第二條，判決如主文。
本案經檢察官錢明婉到庭執行職務。
中      華      民      國      九十一      年    四    月    三十    日
                                臺灣桃園地方法院刑事第四庭
                                    法  官      陳  世  宗
右正本證明與原本無異。
如不服本判決，應於判決送達後十日內向本院提出上訴狀( 應附繕本 )，上訴於
臺灣高等法院。
                                    書記官      廖  宜  政
中      華      民      國      九十一      年    四    月    三十    日
附論罪科刑之法條
刑法第二百六十六條
在公共場所或公眾得出入之場所賭博財物者，處一千元以下罰金，但以供人暫時娛樂
之物為賭博者，不在此限。
當場賭博之器具與在賭檯或兌換籌碼處之財物，不問屬於犯人與否，沒收之。
刑法第二百六十七條
以賭博為常業者，處二年以下有期徒刑，得併科一千元以下罰金。
